【裁判字號】    91,上訴,1148
【裁判日期】    920107
【裁判案由】    毒品危害防制條例
【裁判全文】
臺灣高等法院臺南分院刑事判決            九十一年度上訴字第一一四八號    Ｇ
      上  訴  人
      即  被  告  丙  ○  ○
      指定辯護人  本院公設辯護人  甲  ○  ○
右上訴人因毒品危害防制條例案件，不服臺灣嘉義地方法院九十年度訴字第二四四號
中華民國九十一年八月二十八日第一審判決（起訴案號：臺灣嘉義地方法院檢察署九
十年度偵字第二一二七號，移送併案審理案號：臺灣嘉義地方法院檢察署九十年度偵
字第三二二三號），提起上訴，本院判決如左：
      主      文
上訴駁回。
      事      實
一、丙○○基於販賣第二級毒品安非他命營利之概括犯意，先於民國八十九年十月十
    五日上午七時五十八分許，因丁○○由其住處以（○五）0000000號電話
    撥打戊○○所有之0000000000號行動電話，擬向戊○○購買安非他命
    ，戊○○身上當時並無安非他命，乃將電話交給一旁之丙○○接聽，丙○○遂於
    電話中允諾販賣半兩安非他命予丁○○，價格為新台幣（下同）一萬元，而於同
    日下午十時許，由戊○○陪同至丁○○位於雲林縣虎尾鎮興中里十五鄰興中二三
    七之一號住處後，由丙○○販賣乙小包半兩重之安非他命給丁○○，得款一萬元
    。次自八十九年十月十五日起至同年月月底某日止，先後四次由乙○○先以00
    00000000號行動電話與丙○○（0000000000號行動電話號）
    聯絡，約定購買安非他命事宜，再至丙○○位於雲林縣水林鄉○○村○○路一三
    號住處或雲林縣水林鄉○○村住○路旁取貨，其中乙○○第一、二次各買半錢之
    安非他命，分別支付價值新台幣二千餘元、一千餘元之摩托羅拉ＣＤ928、摩托
    羅拉2288行動電話手機各壹支，第三次以現金購買一千元之安非他命，第四次購
    買一千五百元之安非他命則以丙○○囑乙○○為之購買監視器鏡頭乙個以為支付
    。嗣丁○○、乙○○先後經警查獲施用安非他命，於警訊中分別供出安非他命係
    向丙○○所販賣，而查得上情。
二、案經嘉義縣警察局朴子分局報請臺灣雲林地方法院檢察署呈請台灣高等法院台南
    分院檢察署令核轉臺灣嘉義地方法院檢察署檢察官偵查起訴暨由臺灣嘉義地方法
    院檢察署檢察官移請併案審理。
      理      由
一、訊據被告丙○○（下稱被告）矢口否認有右揭犯行，辯稱：伊並未於前揭時、地
    販賣安非他命予丁○○，伊不願意替戊○○承擔另案海洛因毒品，始遭戊○○陷
    害，而乙○○部分係送給他吸用，並非販賣，行動電話係伊向乙○○借用，監視
    器係伊叫乙○○代為購買云云。
二、經查：
  (一)被告丙○○如何販賣安非他命予丁○○之事實，業據丁○○於警訊指述綦詳，並
    於偵查中（見九十年四月十日筆錄）以證人身分結證明確，核與證人戊○○於偵
    查中（見九十年四月十三日筆錄）證述之情節相符，再參以證人丁○○係經警查
    獲施用安非他命時，始供出其向戊○○、丙○○等人以電話聯繫購買安非他命，
    與被告並無任何仇怨，要無一次誣陷二人之動機，證人戊○○且係被告之朋友，
    被告於警訊中亦曾供稱與戊○○共用0000000000號手機（見警一卷第
    二頁），而被告係販賣安非他命予丁○○，並非販賣予戊○○，亦非戊○○所能
    單獨誣陷，丁○○雖於九十年五月十六日證稱交付安非他命之時間是白天，或稱
    忘記了，係因丁○○吸用毒品時間甚長、次數亦多，且經時甚久，記憶難免模糊
    ，尚難認其所述有向被告購買毒品之事為不實，其向被告購買安非他命之時間自
    以較接近案發時間之警訊中所稱晚上十時交付毒品為可採，而丁○○確有於此段
    期間吸用安非他命毒品，並經裁定觀察勒戒，後因無繼續施用之傾向，而經處分
    不起訴之事實，亦有台灣雲林地方法院檢察署檢察官八十九年度毒偵字第一九七
    六號不起訴處分書在卷可按（見偵查第十七頁），此外復有通聯紀錄、原審八十
    九年訴字第七○九號刑事判決各乙份在卷足憑。丁○○、戊○○前揭指證被告販
    賣安非他命予丁○○部分，堪信為真實。
  (二)被告先後四次販賣安非他命予乙○○，並由乙○○分別交付摩托羅拉ＣＤ928、
    摩托羅拉2288行動電話手機各一支、一千元、監視器鏡頭一個，而被告當場交付
    安非他命半錢、半錢、一錢、一錢予乙○○等情，業據乙○○分別於八十九年十
    一月二十二日、九十年三月一日於警訊中供陳明確，並一再陳稱係向被告購買安
    非他命，除交付現金外，並以手機等物品向被告換取安非他命甚詳，並有銷貨單
    、被告住處略圖、通話明細清單等在卷可按（見朴子分局卷第十一頁至二十五頁
    ），參之於乙○○交付手機、監視器鏡頭，迄乙○○接受前述訊問，已達數月，
    被告仍未交還手機，所有意圖已極明顯，且一次借用二支手機長達數月，亦與常
    情相悖，而乙○○所支付之監視器貨款，被告從未會算或有清償之意，乙○○亦
    未曾索回手機或催討監視器款項，雙方顯已就以物抵償之交易方式達成共識，被
    告所辯安非他命係伊送乙○○施用云云，乙○○嗣於原審訊問中附和其詞，分屬
    卸責及袒護之詞，均無可採。
  (三)按近來政府為杜絕毒品之氾濫，對於查緝施用及販賣毒品之工作，無不嚴加執行
    ，販賣毒品罪又係重罪，設若無利可圖，衡情一般持有毒品之人當無輕易將所持
    有之安非他命轉讓他人而甘冒於再次向他人購買時，而有被查獲移送法辦之危險
    之理。且不論是瓶裝或袋裝之安非他命，均可任意分裝或增減其份量，而每次買
    賣之價量，亦隨時隨雙方之深淺、當時之資力、需要程度及對行情之認知等因素
    ，機動的調整，因之販賣之利得，除經坦承犯行，或價量均臻明確外，委難察得
    實情，職是之故，縱未確切查得販賣賺取之實際差價，但除別有事證，足認係按
    同一價格轉讓，確未牟利外，尚難執此認非法販賣之事證有所不足，致知過坦承
    者難辭重典，飾詞否認者反得逞僥倖，而失情理之平，因被告雖矢口否認有販賣
    毒品之犯行，本院實無從查知被告販賣所可得之利潤，然被告苟無得利，豈會冒
    遭查獲移送法辦之危險之理，足認被告出售毒品顯有圖利之意圖，應堪認定。
  (四)另被告聲請再傳訊證人丁○○作證，然丁○○前已到庭作證多次，核無再傳訊之
    必要，又丁○○向被告所購買之安非他命，據丁○○證稱業已施用完畢（見九十
    年五月十六日筆錄），被告聲請將該包毒品送鑑定是否有被告指紋，因該毒品已
    施用完畢而滅失，而無從調查，所請無法准許。綜上所述，相互參究，被告上開
    所辯，顯係事後畏罪卸責之詞，委無足採。本件事證明確，被告犯行洵堪認定，
    應予依法論科。
三、按安非他命係毒品危害防制條例第二條第二項第二款所稱之第二級毒品。核被告
    所為，係犯毒品危害防制條例第四條第二項之販賣第二級毒品罪。被告販賣前持
    有第二級毒品之低度行為，為販賣之高度行為所吸收，而不另論罪。被告多次販
    賣第二級毒品犯行，時間緊接，觸犯犯罪構成要件相同之罪，顯係基於概括之犯
    意而為之，係連續犯，應論以一罪，惟販賣第二級毒品安非他命罪之法定刑為無
    期徒刑或七年以上有期徒刑，無期徒刑部分依法不得加重其刑，應就有期徒刑部
    分依法加重其刑；又檢察官就犯罪事實一部起訴者，其效力及於全部，故檢察官
    雖僅就被告販賣予丁○○部分起訴，而就被告販賣予乙○○部分移請併案審理，
    該併案部分，與起訴部分因有連續犯之裁判上一罪關係，本院自應一併審理。
四、原審以被告罪證明確，因予適用毒品危害防制條例第四條第二項，刑法第十一條
    前段、第五十六條之規定，並審酌被告前因賭博、違反麻醉藥品管理條例等案件
    ，經分別判處罪刑確定，有台灣高等法院被告全國前案記錄表一份可按，雖未構
    成累犯，然其素行不端，竟為牟利而販賣毒品予他人吸用，嚴重戕害國民身體健
    康及社會風氣，犯罪惡性非輕暨犯罪之次數、販賣毒品之數量、犯後態度等一切
    情狀，量處有期徒刑七年六月，且以被告販賣毒品安非他命所得新台幣壹萬壹仟
    元、摩托羅拉ＣＤ928、摩托羅拉2288行動電話手機各壹支、監視器鏡頭壹個，?
    Y因犯罪所得之財物，而依毒品危害防制條例第十九條第一項之規定宣告沒收，?
    p全部或一部不能沒收時，追徵其價額（手機、監視器鏡頭部分）或以財產抵償?
    均]現金新台幣部分）。其認事用法，俱無不合，量刑亦稱妥適，被告上訴意旨?
    敦鶣e詞否認犯罪，為無理由，應駁回其上訴。
據上論結，應依刑事訴訟法第三百六十八條，判決如主文。
本案經檢察官劉欽銘到庭執行職務。
中    華    民    國      九十二      年      一      月      七        日
                                  臺灣高等法院臺南分院刑事第三庭
                                      審判長法官  黃    崑    宗
                                            法官  林    勝    木
                                            法官  葉    居    正
右正本證明與原本無異。
如不服本判決，應於判決送達後十日內向本院提出上訴狀，其未敘述理由者並應於提
出上訴狀後十日內向本院補提理由書（應附繕本)。
                                      法院書記官  陳    嘉    琍
中    華    民    國      九十二      年      一      月      十        日
附錄法條：
毒品危害防制條例第四條第二項：製造、運輸、販賣第二級毒品者，處無期徒刑或七
                              年以上有期徒刑，得併科新台幣七百萬元以下罰金
                              。


司法院資訊處製作；財團法人民間司法改革基金會備份。
